臺灣臺南地方法院刑事判決
110年度訴字第555號
公  訴  人  臺灣臺南地方檢察署檢察官
被      告  林豐吉





選任辯護人  蔡青芬律師（法扶律師）
上列被告因違反毒品危害防制條例案件，經檢察官提起公訴（11
0年度偵字第4705號、第7509號），本院判決如下：
     主  文
甲○○販賣第三級毒品，處有期徒刑肆年。
未扣案之販賣第三級毒品所得新臺幣柒佰元沒收，於全部或一部
不能沒收或不宜執行沒收時，追徵其價額。
     犯 罪 事 實
一、甲○○明知4-甲基甲基卡西酮（4-Methy1methcathinone）係
    毒品危害防制條例第2條第2項第3款所列管之第三級毒品，
    非經許可不得持有、販賣，竟基於販賣第三級毒品以營利之
    犯意，於民國109年8月16日5時許，在臺南市○○區○○路0段00
    0號之「JR KTV」之包廂廁所內，以1包新臺幣（下同）350
    元之代價，販賣交付摻有4-甲基甲基卡西酮（4-Methy1meth
    cathinone）之咖啡包（下稱毒品咖啡包）2包予丙○○（違反
    藥事法部分，業經另案判決有罪確定），並自丙○○處收取70
    0元。丙○○取得上開毒品咖啡包2包後，隨即在上開「JR KTV
    」之包廂廁所內，將其中1包毒品咖啡包轉讓予少女丁○○（9
    4年生，年籍詳卷）施用。嗣因丙○○遭查獲並供出上手，始
    悉上情。
二、案經臺灣臺南地方檢察署（下稱臺南地檢署）檢察官指揮及
    臺南市政府警察局第五分局報告後偵查起訴。　　
     理  由
壹、證據能力部分：
一、證人丙○○、丁○○於警詢中所為之陳述，無證據能力：
　  被告甲○○及辯護人主張證人丙○○、丁○○於警詢中所為之陳述
    ，均不同意作為證據等語。查證人丙○○、丁○○於警詢中所為
    之陳述，均屬被告以外之人於審判外之陳述，被告及辯護人
    既均不同意作為證據，且證人丙○○、丁○○業經於本院審理時
    以證人身分到庭接受交互詰問，而其等上開警詢時所為陳述
    ，與在本院審理中證述內容並無明顯不同，其等警詢時之陳
    述，即非證明犯罪事實存否所必要，自不符刑事訴訟法第15
    9條之2所定必要性之要件，則證人丙○○、丁○○於警詢中所為
    之陳述，即無證據能力。
二、證人丁○○於偵查中所為之陳述，有證據能力：
　　被告及辯護人主張證人丁○○於偵查中所為之陳述，不同意作
    為證據等語。惟按除法律另有規定者外，不問何人，於他人
    之案件，有為證人之義務，而證人除未滿16歲或因精神障礙
    ，不解具結意義及效果者外，應命具結；又證人或鑑定人依
    法應具結而未具結者，其證言或鑑定意見，不得作為證據，
    刑事訴訟法第176條之1、第186條第1項、第158條之3定有明
    文。證人如未滿16歲，其所為證言乃無具結能力之人所為證
    言，自非依法應具結而未具結證人之證言，無刑事訴訟法第
    158條之3規定之適用，並非絕對的無證據能力，法院經調查
    其他證據，認其證言為可信而予以採納，自無採證之違法可
    言（參照最高法院63年台上字第3501號、73年度台上字第61
    04號判決）。查證人丁○○（94年生）係未滿16歲之人，其於
    偵查中所為之陳述，依法不得命其具結，其於偵查中未經具
    結所為之陳述，雖被告及辯護人不同意作為證據，然參諸上
    開說明，證人丁○○偵查中所為之陳述，無刑事訴訟法第158
    條之3規定之適用，應有證據能力。且證人丁○○經本院於審
    理時以證人身分到庭接受交互詰問，並經調查其他證據之結
    果，認其證言可信而予採納（詳下述），自亦無採證違法之
    可言。
三、除上開一、二所述外，本判決後述所引用屬於傳聞證據之部
    分，均已依法踐行調查證據程序，且檢察官、被告及辯護人
    於本院審理時，均明示同意作為證據（本院卷第131至132頁
    ），基於尊重當事人對於傳聞證據之處分權，及證據資料愈
    豐富愈有助於真實發現之理念，本院審酌該等證據作成時情
    況，並無違法不當之情形、證明力明顯過低之瑕疵，亦無顯
    不可信之情形，且與待證事實具有關聯性，以之作為本案之
    證據均屬適當，揆諸前開規定，自均有證據能力。至於下列
    所引用之其餘文書證據、物證，無證據證明係公務員違背法
    定程序所取得，亦無顯有不可信之情況，已經本院於審理期
    日為合法調查，該等證據自得做為本案裁判之資料。
貳、實體部分：
一、認定犯罪事實所憑之證據及理由：
  ㈠被告及辯護人之主張：
　⒈訊據被告坦承其於109年8月16日當時為臺南市○○區○○路0段00
    0號「JR KTV」之服務生，同日5時許其在「JR KTV」包廂廁
    所內，丙○○有將700元交付其收受等語，惟矢口否認有何販
    賣第三級毒品犯行，辯稱：109年8月16日丙○○打電話來「JR
     KTV」訂包廂，同日5時許丙○○進入包廂後，有一個不認識
    的男子請我將一個東西拿給丙○○，這個東西是放在A4大小的
    牛皮紙袋裡，並叫我向丙○○收取700元，我將A4牛皮紙袋一
    直拿在手上，直到在包廂廁所交給丙○○為止，我將700元交
    給該男子，他就離開了。我沒有看牛皮紙袋裡的東西，不知
    道裡面是毒品咖啡包。我沒有見過丁○○，當天丙○○及他的朋
    友來「JR KTV」消費，都是男的，沒有女生等語。
　⒉辯護人則為被告辯護稱：①丙○○於警偵中證稱向被告購買毒品
    咖啡包2次，第1次在109年6月中旬購買1包，1包350元。第2
    次在109年8月16日5時許，購買1至2包，1包350元。但檢察
    官調查後，認為丙○○所稱在109年6月中旬向被告購買1包毒
    品咖啡包部分，認定不足以證明被告有販賣第三級毒品犯行
    而予以不起訴處分，可見丙○○證詞確有瑕疵，何況依丁○○於
    警偵及鈞院中之證述，均證稱僅看到丙○○從口袋拿1包毒品
    咖啡包出來，不應僅憑丙○○之證詞，遽認被告有販賣2包毒
    品咖啡包予丙○○之犯行。②依臺南地檢署起訴丙○○違反藥事
    法之109年度偵字第22547號起訴書內，記載丙○○係在109年8
    月16日5時許，向被告購買毒品咖啡包數包，惟在本案起訴
    書則記載丙○○向被告購買毒品咖啡包2包，顯見檢察官就丙○○向被告購買毒品咖啡包之數量，認定前後不一致，實難以
    丙○○之供述，認定被告販賣毒品咖啡包2包予丙○○。③丙○○於
    偵查中證稱：109年8月16日丁○○傳咖啡包的訊息給我，我就
    立刻按鈴叫甲○○進來，我直接跟他說，他說好，等一下。丁○○到了之後大約半小時，甲○○就拿咖啡包上來包廂等語。丁○○則於偵查中證稱：一開始是我跟丙○○說要用毒品咖啡包，
    丙○○聽了之後，我忘記他怎麼回應了，但他就去聯絡他朋友
    ，有使用手機聯繫，我不確定傳簡訊或講電話。丙○○於鈞院
    作證時證稱：其係開門直接叫甲○○進來包廂裡等語。丙○○證
    稱聯絡被告是以按鈴方式，或以開門直接找他方式，丁○○則
    證稱丙○○是以手機聯絡被告，其2人此部分之供述顯有矛盾
    ，自不應以其2人之供述認定被告有販賣第三級毒品犯行。
    請為被告無罪之諭知等語。　　
　㈡查被告於109年8月16日當時為址設臺南市○○區○○路0段000號
    之「JR KTV」服務生，丙○○與其友人曾於同日5時許至「JR 
    KTV」包廂內消費唱歌，以及丙○○曾在上開「JR KTV」包廂
    廁所內將700元交付被告等情，有證人丙○○於偵查及本院審
    理中之證述可憑，且有指認犯罪嫌疑人紀錄表（丙○○指認被
    告）在卷可參，復為被告所不爭執，自堪信上開部分事實為
    真正。
　㈢被告雖否認有何販賣第三級毒品咖啡包予丙○○犯行，並以前
    揭情詞置辯，惟查：
　⒈證人丙○○之證述：
　⑴證人丙○○於偵查中證稱：我向甲○○購買毒品咖啡包2次，第二
    次大約是109年7、8月間，第一次我不太記得。（問：你如
    何知道要跟甲○○買毒品咖啡包？）我跟他聊天時他説友人寄
    放在他那邊，他有在賣。（問：你們交貨地點？）2次都是
    在金華路「JR KTV」內。他在那邊上班，我就直接過去跟他
    講就可以。我之前說跟甲○○買過2次毒品咖啡包，第2次約在
    109年7、8月間，這個第2次就是我將毒品咖啡包交給丁○○這
    次。我約丁○○去KTV唱歌，我當時已經在KTV了，丁○○還沒有
    來，我問她要不要來唱歌，她問我說「你那邊有東西嗎？」
    傳一個咖啡杯的圖案給我，我跟她說我可以跟我朋友拿，如
    果她要的話，她就說好，我叫她過來到了再打給我。（問：
    你何時跟甲○○說你要咖啡包？）當時丁○○傳咖啡包的訊息給
    我後，我就立刻按鈴叫甲○○進來，我直接跟他說，他說好，
    等一下。丁○○到了之後大約過半小時，甲○○就將咖啡包拿上
    來包廂，進包廂時跟我說包廂內有監視器，叫我進廁所，我
    就跟他一起進廁所，他將咖啡包交給我，……他是從褲子口袋
    拿出來。丁○○一進包廂就一直問，問說東西咧這樣。我跟丁○○說等一下我問看看，我就按鈴叫甲○○進來，他來之後我問
    他東西咧，他說他在忙等一下。（問：甲○○在丁○○到包廂後
    ，第幾次進來時拿毒品咖啡包？）第一次進來是我叫他進來
    的，之後可能有送餐，也有拿咖啡包。丁○○到了包廂以後，
    甲○○進來包廂包含拿咖啡包要給我這次，總共有進包廂3次
    左右。我這次是跟甲○○購買1至2包咖啡包，不超過2包等語
    （他卷第85至86頁、偵卷一第19至22頁）。
　⑵證人丙○○於本院審理中證稱：我跟甲○○是朋友介紹認識的。
    之前有向甲○○購買過一次毒品咖啡包，他說有需要可以再找
    他購買。（問：那你第一次購買時怎麼知道他有？）甲○○自
    己有跟我說過有需要可以找他。109年8月16日我有約丁○○去
    「JR KTV」唱歌。她問我能不能拿到咖啡包。她用IG打訊息
    給我的，一個咖啡的圖案。丁○○到「JR KTV」包廂，我已經
    在包廂裡面了。她進來還有口頭上問咖啡包的事情，我跟她
    說等一下就會有人拿過來。（問：你跟她說完後是如何取得
    咖啡包？）我有先用手機打給甲○○，但他沒接，之後直接去
    找他，甲○○說再等他一下。（問：你跟甲○○表示說要咖啡包
    後，大約多久後給你咖啡包？）從一開始跟他講，到拿到大
    約半小時。我說的半小時是指丁○○在手機IG發訊息給我時，
    我就有先跟甲○○講了，大約半小時，並不是從丁○○進入包廂
    開始算。我是直接口頭上跟甲○○講，我跟他說你那邊還能不
    能拿到咖啡包，有的話先拿2包，他說好，等一下。因為丁○○到的時候就有問，我說我還不確定我再問一下，那時候我
    才再問甲○○第2次說拿到了沒。甲○○進包廂之後，是他約我
    去廁所交易的。進廁所之後就直接現金給他，他拿咖啡包直
    接給我。價格是當場講定的，他當場拿咖啡包給我，當場跟
    我說700元。甲○○在廁所裡面從褲子口袋拿出毒品咖啡包給
    我。我拿到毒品後，我們2個就離開廁所。（問：你是怎麼
    把咖啡包拿給丁○○？）我直接跟她說廁所這樣，她就跟我一
    起進去，我就給她了。我從口袋拿出來給她，我拿1包給她
    。丁○○進入包廂的時候裡面大約8個人，有包括丁○○。第1次
    是我打電話給甲○○，但他沒接，我打開包廂的門，看見他在
    門外，我叫他，請他進來包廂裡面講的。甲○○在拿東西給我
    之前進來包廂大約2次，送餐點、送冰塊。跟我進廁所交易
    後，還有進包廂，換冰塊。「JR KTV」當天服務我們包廂的
    人，我印象中只有甲○○1人。109年8月16日凌晨5時在「JR K
    TV」包廂廁所中，我跟甲○○購買2包毒品咖啡包，價格是350
    元1包。（問：你怎麼知道甲○○賣的毒品咖啡包的價格是350
    元？）之前有問過。（問：偵查中檢察官問你何時跟甲○○要
    咖啡包？你回答當時丁○○發要咖啡包的訊息後，我就按鈴叫
    甲○○進來，我就直接跟他說，甲○○說好，等一下，你當時說
    法是立刻按鈴請甲○○進來，現在是說開包廂門叫他名字請他
    進來包廂，不太一致，要請你確認？）應該那時候比較正確
    。現在我忘記當時是開門叫還是按鈴叫他，我確定是當面跟
    甲○○講要買2包咖啡包。當時除了丁○○一個女生外，還有一
    個女生。我印象中有一個牛皮紙袋，但是它沒有A4那麼大，
    大約A4二分之一再小一點點。印象中是甲○○把咖啡包放在A4
    一半再小一點的紙袋裡面交給我。這個牛皮紙袋是甲○○從褲
    子口袋拿出來交給我。我有打開這個紙袋，確認是2包毒品
    咖啡包。我拿到咖啡包後將裝有2包毒品咖啡包的小小牛皮
    紙袋放在口袋裡。後續我約丁○○進去包廂廁所，我從口袋直
    接拿毒品咖啡包給丁○○。沒有從口袋拿出牛皮紙袋，我直接
    伸進去褲子口袋，從口袋抽1包毒品咖啡包出來給丁○○，沒
    有整包拿出來。（問：剩下另1包咖啡包，你還有印象做何
    使用？）剩下另1包毒品咖啡包因為酒醉忘記丟在哪裡等語
    （本院卷第150至162頁）。
　⑶依上開證人丙○○於偵查及本院審理中先後所為證述，關於其
    於上開時、地如何因邀約丁○○至「JR KTV」唱歌，丁○○向其
    索取毒品咖啡包施用，其如何以700元之代價向時任「JR KT
    V」服務生之被告購買毒品咖啡包2包，被告因「JR KTV」包
    廂內有監視器，因而要求丙○○進包廂廁所內交付毒品咖啡包
    2包及收取700元之代價，以及其取得2包毒品咖啡包後，要
    求丁○○進入KTV包廂廁所，在包廂廁所內將其中1包毒品咖啡
    包無償轉讓予丁○○施用之細節及經過等詳情，供述明確，且
    前後所述均大致相符，其證述之可信度極高。
　⒉證人丙○○前開證述，有下列補強證據可佐：
　⑴證人丁○○之證述：
　①證人丁○○於偵查中證稱：（問：丙○○轉讓給你毒品咖啡包這
    次，你有看到是誰將毒品咖啡包交給丙○○嗎？）就是我在警
    詢指認的人。該名男子是KTV服務生，進入我們包廂以後，
    在廁所跟丙○○交易。（問：你如何得知在廁所內是交易毒品
    咖啡包？）在該名服務生拿進來包廂之前，丙○○有跟我說有
    人要把東西拿上來了。有說這是他朋友，然後服務生就進來
    ，跟丙○○一起進廁所。沒有看到服務生進來時手上有拿東西
    ，應該是藏起來。他們進廁所沒有很久，應該是拿完就出來
    。他們2人一起出廁所，出來後服務生就出包廂了，丙○○就
    將毒品咖啡包交給我。一開始是我跟丙○○說要用毒品咖啡包
    ，丙○○聽了之後我忘記他怎麼回應，但他就去聯絡他朋友，
    有使用手機聯繫，我不確定是傳簡訊或是講電話。我看過這
    個服務生應該至少有2、3次，有時候去KTV會看到他。（問
    ：你為何有辦法指認出來這名服務生？）他們交易當下我有
    看到這個服務生長怎樣，而且之前我就知道他是這KTV的工
    作人員。我跟該名服務生沒有交情，就是去KTV消費看過他
    是服務生。（問：丙○○說你到包廂前，有先用訊息問他有沒
    有東西，有無此事？）好像有，應該是有，但我是隨口問問
    等語（偵卷一第20至23頁）。此外並有丁○○指認甲○○之犯罪
    嫌疑人紀錄表1紙附卷可參（警卷第41至42頁）。
　②證人丁○○於本院審理中證稱：109年8月16日是丙○○約我去「J
    R KTV」的。我有跟丙○○說去KTV要喝毒品咖啡包。我到KTV
    前應該是有傳送貼圖給丙○○表示要毒品咖啡包。現在記憶已
    經不是很清楚，因為已經是去年了。到包廂後，丙○○已經在
    包廂內了，我應該也是繼續跟他開玩笑問毒品咖啡包的事，
    然後他後面就真的拿出來了。（問：你說一開始丙○○是沒有
    毒品咖啡包，後來他是怎麼取得毒品咖啡包？）後來應該是
    手機聯絡吧，就是那位服務生，之後服務生有進來，他們有
    在廁所交易毒品咖啡包。丙○○沒有跟我說他要跟誰買毒品咖
    啡包，但我當下有看到他們拿東西。（問：丙○○是用什麼方
    式聯絡購買毒品咖啡包？）我記得是先用手機聯絡，我不知
    道他手機打給誰。他在手機講什麼我沒有聽到，不過應該是
    打電話聯絡購買毒品咖啡包，因為打完電話沒多久，服務生
    就拿毒品咖啡包進來了。丙○○打完電話之後還有無再按鈴叫
    服務生我不清楚，忘記了。我不確定是按鈴進來的還因為手
    機聯絡的，只確定甲○○有進來包廂。他們有交易，我有看到
    。甲○○進來不只2次，我不確定他們是否在討論或是單純服
    務。我進包廂後，到甲○○跟丙○○進廁所之前，我印象中甲○○
    曾經有進來包廂裡面，我不確定幾次。我有親眼目賭甲○○跟
    丙○○2人一起進廁所。（問：甲○○這時候手上有拿東西嗎？
    ）他應該是沒有直接拿出來，但是他們從廁所出來後丙○○就
    有拿毒品咖啡包給我。（問：甲○○要進廁所前手上有沒有拿
    一個牛皮紙袋？）這個我不清楚。（問：甲○○跟丙○○2人進
    廁所這次，甲○○進包廂時，有沒有跟丙○○說有人要拿東西給
    你，要跟你收700元？）這個我也不清楚。（問：甲○○跟丙○○2人是誰約誰進廁所的？）應該是甲○○約丙○○進廁所。我記
    得當時他先進來包廂後，就拉著丙○○進廁所。當時包廂內應
    該不超過10個人。（問：甲○○跟丙○○進廁所後，丙○○從廁所
    出來後，手上有拿牛皮紙袋嗎？）丙○○從廁所出來後，我不
    清楚他手上有無拿牛皮紙袋。（問：丙○○拿毒品咖啡包給你
    的過程如何？）我叫他直接拿給我，他不要，然後他拿到廁
    所，我們就拆開了，就直接用了。丙○○應該是從口袋拿毒品
    咖啡包，有沒有牛皮紙袋這點我不確定。丙○○之後沒有跟我
    說過毒品咖啡包是多少錢跟誰買的，但我知道應該是服務生
    跟他交易，但我不知道是多少錢。（問：為什麼你會有丙○○
    跟甲○○買毒品咖啡包的印象？）因他們一直單獨對談，後面
    又到廁所交易，那時丙○○好像有說過等一下人家就送來了，
    而那時候服務生上來，之後毒品咖啡包就來了。（問：他們
    進廁所後，服務生還有來包廂嗎？）我不確定，後面我已經
    施用毒品了。服務生有跟丙○○對談，都是他們2個在對話，
    但因太吵，說什麼沒聽到。「JR KTV」的服務生我只認得甲○○，因為他進出很多次，之前去唱歌就有看過他。當時除了
    我一個女生，印象中還有其他女生，但我不認識。我有到警
    局自首在109年8月16日凌晨5時在「JR KTV」有施用毒品咖
    啡包，這包毒品咖啡包是丙○○送給我的，剛所陳述是丙○○如
    何取得毒品咖啡包送給我施用的過程。我不知道丙○○這次是
    交易幾包毒品咖啡包，但是丙○○拿1包給我，我沒看到丙○○
    施用，只有我施用。我不知道丙○○用1包多少錢向甲○○買毒
    品咖啡包。在廁所丙○○交毒品咖啡包給我時，距離很近。他
    直接拿1包給我。沒有看到他身上還有類似A4大小或其他包
    裝的東西等語（本院卷第133至148頁）。
　③依丁○○上開於偵查及本院審理中所為證述，就其於109年8月1
    6日5時許如何因丙○○之邀約至「JR KTV」唱歌，向丙○○索取
    毒品咖啡包施用，其進入「JR KTV」包廂後，丙○○曾用手機
    聯絡購買毒品咖啡包之事，並告知丁○○毒品咖啡包等一下人
    家就送來了，然後被告進入包廂，拉著丙○○進入包廂廁所，
    被告與丙○○離開廁所後，丁○○要求丙○○直接交付毒品咖啡包
    ，丙○○叫丁○○進包廂廁所，在廁所內將毒品咖啡包1包無償
    轉讓予丁○○施用等詳情及經過，丁○○先後所為陳述大致相符
    ，且與丙○○上開偵查及本院審理中所為證述，在細節上亦互
    核一致，堪認應與事實相符而可採信。
　⑵丁○○於109年8月26日至警局自首其在同年月16日5時許在「JR
     KTV」施用毒品咖啡包之行為，經員警得丁○○同意於109年8
    月26日19時20時許採尿送驗結果，檢出第三級毒品4-甲基甲
    基卡西酮（4-Methy1methcathinone）233ng/ml等情，有丁○○之勘察採尿同意書（他卷第35頁），臺南市政府警察局第
    五分局送驗尿液及年籍對照表（他卷第33頁），臺南市政府
    警察局毒品犯罪嫌疑人尿液採驗作業管制紀錄表（他卷第37
    頁），臺南市政府衛生局檢驗結果報告（他卷第39頁）等在
    卷可佐。另依上開臺南市政府衛生局檢驗結果報告之「備註
    」欄記載，本檢驗結果報告不做結果判定，4-甲基甲基卡西
    酮（4-Methy1methcathinone）之初步篩檢結果及確認檢驗
    結果，最低可定量濃度為50ng/ml等情，丁○○尿液中所檢出
    之4-甲基甲基卡西酮（4-Methy1methcathinone）為233ng/m
    l，已超過上開最低可確認檢驗結果之數量，堪認丁○○之尿
    液中確有檢出第三級毒品4-甲基甲基卡西酮（4-Methy1meth
    cathinone）之代謝物，堪信丁○○上開所為證述，應與事實
    相符而可採信。　　　　
　⑶綜合上開證人丙○○、丁○○所為證述及上開丁○○指認甲○○之犯
    罪嫌疑人紀錄表、勘察採尿同意書、臺南市政府警察局第五
    分局送驗尿液及年籍對照表、臺南市政府警察局毒品犯罪嫌
    疑人尿液採驗作業管制紀錄表、臺南市政府衛生局檢驗結果
    報告等事證，並參酌被告自承丙○○有於上開時間在「JR KTV
    」包廂廁所內交付其700元之事實，足信被告確於109年8月1
    6日5時許，在「JR KTV」之包廂廁所內，以1包350元之代價
    販賣交付摻有第三級毒品4-甲基甲基卡西酮（4-Methy1meth
    cathinone）之毒品咖啡包2包予丙○○，並自丙○○處取得700
    元之事實，應可認定。
　⒊被告及辯護人所為主張，尚難採信：
　⑴被告雖辯稱起訴書所載時、地是一個不認識的男子，請其將
    一個東西拿給丙○○，這個東西是放在A4大小的牛皮紙袋裡，
    並叫其向丙○○收取700元，其將這個A4牛皮紙袋一直拿在手
    上，直到在包廂廁所交給丙○○，其將700元交給該男子，他
    就離開了等語。惟查，A4大小的牛皮紙袋面積非小，如被告
    確實一直拿在手上，衡情一般人應該明顯即可看見。然依證
    人丙○○、丁○○上開證述，當時被告自進入包廂，然後與丙○○
    至包廂廁所，離開包廂廁所，再至離開包廂為止，上開證人
    2人均未明確看到被告手上有拿一個A4大小牛皮紙袋，亦未
    聽聞被告告訴丙○○有人委託他將這個A4牛皮紙袋交付丙○○，
    並向丙○○收取700元之事。況若被告不知牛皮紙袋內為毒品
    咖啡包，僅受不認識之人委託交付牛皮紙袋及丙○○收取700
    元，既無違法可言，僅須在包廂內交付牛皮紙袋及收錢即可
    ，何須進入到包廂廁所內交付及收錢？惟被告、丙○○及丁○○
    等3人一致供稱被告與丙○○是在包廂廁所內進行交付及收錢
    ，實難信被告不知所交付者為違禁物。另被告辯稱當場在包
    廂內消費者均男生，沒有女生等情，亦與丙○○、丁○○上開證
    述不符。再者，毒品交易係屬法律明令禁止，且處以重罰之
    違法犯行，為免曝光，無不以隱密或晦暗之方式進行，豈有
    可能將毒品任意裝在一個牛皮紙袋內，然後找一個不認識的
    人代為送毒品給購毒者，並代收購毒價金後再行轉交之理，
    被告前揭所辯殊違常情及經驗法則，自難遽信。
　⑵丙○○固曾證稱其向被告購買毒品咖啡包2次，第1次在109年6
    月中旬購買1包，1包350元。第2次在109年8月16日5時許，
    購買2包，1包350元（即本案起訴事實）。其中丙○○指證被
    告在109年6月中旬，以350元販賣交付1包毒品咖啡包部分，
    雖經檢察官對被告為不起訴處分確定，有辯護人所提出之臺
    南地檢署110年度偵字第4507號、第7509號不起訴處分書在
    卷可憑（本院卷第31至35頁）。依上開不起訴處分書內容記
    載，係以丙○○指證其於109年6月中旬，在「JR KTV」，以35
    0元代價向被告購買毒品咖啡包1包等語，除丙○○外，並無其
    他證人在場見聞交易過程，亦未查得其他證據可資佐證被告
    確於上開時地販賣毒品咖啡包予丙○○，勢難遽認被告有上開
    販賣第三級毒品犯行，被告犯罪嫌疑尚有未足，因而為不起
    訴處分，有上開不起訴處分書可憑。足認檢察官並非認為丙○○之證詞有瑕疵而為不起訴處分。辯護人主張就丙○○指證於
    109年6月中旬，在「JR KTV」向被告購買毒品咖啡包1包之
    事，檢察官係以丙○○證詞有瑕疵而對被告為不起訴書處分，
    因而主張丙○○所為證詞不足採信，核與上開不起訴處分書之
    記載不符，自非可採。
　⑶臺南地檢署起訴丙○○轉讓毒品咖啡包予丁○○，違反藥事法之1
    09年度偵字第22547號起訴書內，雖記載丙○○係在109年8月1
    6日5時許，向被告購買毒品咖啡包數包等語，有辯護人所提
    出臺南地檢署109年度偵字第22547號起訴書在卷可按（本院
    卷第37至41頁），然此係檢察官起訴書之記載，並非出於丙○○於偵查及本院審理中之證述，復與丙○○之上開證述不符。
    辯護人以檢察官在丙○○違反藥事法案件之起訴書寫法，指摘
    丙○○之證述不足採信，難認符合論理法則。
　⑷至於辯護人主張丙○○就其如何聯絡被告將毒品咖啡包拿至KTV
    包廂（丙○○稱是以按鈴方式或開門直接找被告等語），與丁○○證述丙○○是以手機聯絡被告等語，2人供述顯有矛盾云云
    。惟查，依上開丙○○於偵查及本院審理中所為證述，第一次
    其打電話給被告，但被告沒有接，其打開包廂的門，看見被
    告在門外，叫他，請他進來包廂裡面講的等語（本院卷第15
    6頁），後則證稱：應該那時候偵查中說按鈴請被告進來比
    較正確，現在記不得這過程是開門叫被告還是按鈴叫被告進
    來，確定是當面叫被告等語（本院卷第157至158頁），顯見
    依丙○○上開證述其確實一開始是打電話給被告，但被告沒有
    接電話，之後始叫被告進包廂跟被告當面講的，核與丁○○證
    稱丙○○是以手機聯絡被告等語相符，辯護人上開主張容有誤
    會。從而，辯護人以丙○○與丁○○之證述互有矛盾不符為由，
    主張其2人之證詞均不足採信等語，亦難認為有理。
　⑸綜上，被告及辯護人所為上開主張，經核與卷存事證不合，
    且未符經驗法則及論理法則，自不可採。
　⒋被告販賣交付700元含有4-甲基甲基卡西酮（4-Methy1methca
    thinone）之毒品咖啡包2包予丙○○，主觀上應有牟利意圖：
  ⑴按毒品危害防制條例所處罰之「販賣」毒品罪，所著重者為
    在主觀上有藉以牟利之惡性，及對毒品之擴散具有較有償或
    無償轉讓行為更嚴重之危害性，被告「營利」之意圖係從客
    觀之社會環境、情況及人證、物證等資料，依據證據法則綜
    合研判認定。販賣毒品者，其主觀上須有營利之意圖，且客
    觀上有販賣之行為，即足構成，至於實際上是否已經獲利，
    則非所問，再者，販賣之利得，除被告就販賣之價量俱臻明
    確供述外，委難察得實情，然販賣之人從價差或量差中牟利
    之方式雖異，其意圖營利之販賣行為則無二致。衡諸第三級
    毒品量微價高，且為政府查緝之違禁物，販賣第三級毒品罪
    係屬重罪，凡販賣毒品者，茍無利益可圖，應無甘冒被他人
    供出來源或遭檢警查緝法辦之危險而平價供應他人施用之理
    ，因此其販入之價格必較出售之價格低廉，或以同一價格販
    賣而減少毒品之份量，而有從中賺取買賣價差或量差牟利之
    意圖及事實，應屬合理之認定。
　⑵查被告與丙○○雖係同校同系學生，丙○○為高三學長，被告為
    高一學弟，在學校時被告有看過丙○○，但2人並沒有私交等
    情，業據被告供明在卷（本院卷第173頁）。依丙○○於本院
    審理中證稱：其對被告沒有印象，是朋友介紹認識的等語（
    本院卷第150頁），顯見被告與丙○○彼此間無親屬關係或特
    別情誼，而被告交付上開毒品咖啡包2包並向丙○○收取700元
    ，自屬有償行為，參諸上開說明，被告主觀上自有為自己計
    算而獲取利益之牟利意圖，應可認定。
  ⒌綜上所述，本案事證明確，被告販賣第三級毒品予丙○○之犯
    行，洵堪認定，應予依法論科。
二、論罪科刑：
  ㈠論罪：
    核被告就前揭犯罪事實一所為，係犯毒品危害防制條例第4 
    條第3 項之販賣第三級毒品罪。其持有第三級毒品之低度行
    為，為販賣第三級毒品之高度行為所吸收，不另論罪。
  ㈡依刑法第59條規定減輕其刑：
　⒈按刑法第59條規定，犯罪之情狀顯可憫恕，認科以最低度刑
    仍嫌過重者，得酌量減輕其刑。於裁判上酌減其刑時，應就
    犯罪一切情狀（包括刑法第57條所列舉之10款事項），予以
    全盤考量，審酌其犯罪有無特殊之原因與環境等等，在客觀
    上足以引起一般同情，以及宣告法定最低度刑，是否猶嫌過
    重，以為判斷。
  ⒉查販賣第三級毒品罪，依毒品危害防制條例第4條第3項規定
    ，乃法定本刑7年以上有期徒刑之罪（得併科1 千萬元以下
    罰金），審酌被告為上開販賣毒品犯行時年僅20歲，涉世未
    深，價值判斷能力未能周全，其關於犯罪事實一所示販賣第
    三級毒品罪之次數僅有1 次，販賣毒品之對象僅有丙○○1 人
    ，販賣毒品所得僅700元，金額及獲利不多，並非屬大量且
    密集販賣毒品，依其犯罪之違法情節尚輕，實難與販賣毒品
    數量達數公斤以上中、大盤毒梟者可比，其對社會治安及國
    民健康之危害顯然較小。被告上開犯行，對照上開規定應科
    處有期徒刑7年以上，應有罪責與處罰不相對應之情輕法重
    情事。是認被告關於本案販賣第三級毒品罪犯行，爰依刑法
    第59條規定，減輕其刑。
三、量刑及沒收：
  ㈠量刑：
　　爰審酌被告並無刑案前科，素行良好，有其臺灣高等法院被
    告前案紀錄表在卷可考，其無視國家杜絕毒品犯罪之禁令，
    為營利而販賣第三級毒品予他人施用，危害社會治安及國民
    健康、助長施用毒品歪風，惟考量其販賣第三級毒品之對象
    僅有1人、販賣第三級毒品次數為1次，販賣金額為700元，
    獲利不多，惡性非重，犯後否認販賣第三級毒品犯行，復於
    丙○○作證前，打電話給丙○○，告以「你知道要怎麼回答吧」
    等語，有本院公務電話紀錄在卷可憑（本院卷第105頁），
    試圖影響證人之陳述，實難認已有悔悟之意，並兼衡其現年
    僅21歲，智識程度為高中一年級肄業，目前從事餐飲服務業
    ，每月收入約3、4萬元，單身無子女，租屋獨居生活，需拿
    錢給母親補貼家用等之家庭、經濟、生活狀況等一切情狀，
    量處如主文第一項所示之刑。
  ㈡沒收：
  ⒈被告販賣第三級毒品予丙○○之犯罪所得700元，雖未扣案，應
    依刑法第38條之1 第1 項前段、第3 項規定宣告沒收，於全
    部或一部不能沒收或不宜執行沒收時，追徵其價額，即如主
    文第二項所示。
　⒉其餘扣案物即K他命殘渣袋1包，並非被告所有，且與被告本
    案犯行無關，不予沒收。　
據上論結，應依刑事訴訟法第299 條第1 項前段，毒品危害防制
條例第4 條第3 項，刑法第11條前段、第59條、第38條之1 第1 
項前段、第3 項，判決如主文。
本案經檢察官蔡佳蒨提起公訴，檢察官乙○○到庭執行職務。
中　　華　　民　　國　　110 　年　　11　　月　　12　　日
                  刑事第十三庭    審判長法  官  鄭彩鳳
                                        法  官  陳威龍
                                        法  官  王惠芬
以上正本證明與原本無異。
如不服本判決應於收受本判決後20日內向本院提出上訴書狀，並
應敘述具體理由。其未敘述上訴理由者，應於上訴期間屆滿後20
日內向本院補提理由書狀（均須按他造當事人之人數附繕本）「
切勿逕送上級法院」。 
　　　　　　　　　　　　　　　　　      書記官 謝盈敏
中　　華　　民　　國　　110 　年　　11　　月　　12　　日

附錄本案論罪科刑法條全文
毒品危害防制條例第 4 條第3項
製造、運輸、販賣第三級毒品者，處七年以上有期徒刑，得併科
新臺幣一千萬元以下罰金。